臺灣高等法院臺中分院刑事裁定　　　　　　　　　　　九十一年度抗字第七八四號
　　抗　告　人
　　即 受刑 人　甲○○
右列抗告人因檢察官聲請撤銷緩刑案件，不服臺灣臺中地方法院中華民國九十一年九
月十八日裁定（九十一年度撤緩字第一五九號）提起抗告，本院裁定如左：
      主  文
抗告駁回。
      理  由
一、本件抗告意旨略以：抗告人即受刑人甲○○（下稱抗告人）並無於民國（下同）
    八十七年間犯竊佔罪，該台灣高等法院台南分院九十年度上訴字第一五一六號案
    所判處有期徒刑二年，褫奪公權，雖於九十一年五月二十九日確定，然竊佔罪刑
    事判決，不僅認定事實錯誤，得依法提起再審濟，且該判決亦有多處違背法令，
    亦得提起非常上訴途徑救濟，故該件竊佔罪，抗告人既正依法尋求救濟中，難認
    已絕對確定，則本案立即撤銷緩刑，即有不當及違誤，自應予撤銷，為此提起抗
    告，請撤銷原裁定。
二、原裁定意旨略稱：抗告人前因違反選舉罷免法案件，經最高法院於八十九年九月
    二十八日，以八十九年度台上字第五七九○號判處有期徒刑四月，褫奪公權一年
    ，緩刑二年，於八十九年九月二十八日確定。惟受刑人於緩刑前即八十七年間犯
    竊佔罪，經臺灣高等法院臺南分院於九十一年五月二十九日，以九十年度上訴字
    第一五一六號判處有期徒刑二年，褫奪公權四年，於九十一年五月二十九日確定
    。其於緩刑前犯他罪而在緩刑期內受有期徒刑之宣告，依刑法第七十五條第一項
    第二款規定，應撤銷其緩刑之宣告，爰依刑事訴訟法第四百七十六條規定，裁定
    准許檢察官之聲請，撤銷上開緩刑之宣告等語。
二、本院經核卷證（台灣台中地方法院檢察署九十一年度執聲字第一九０三號執行卷
    ），抗告人上開犯竊佔罪經第一審台灣雲林地方法院九十年度訴字第七七號判決
    處有期徒刑二年、褫奪公權四年，再經上訴審台灣高等法院台南分院九十年度上
    訴字第一五一六號判決駁回上訴而確定之事實，有上揭刑事判決在卷可稽，是以
    抗告人有於緩刑前犯他罪而在緩刑期內受有期徒刑之宣告之情形，原審依刑法第
    七十五條第一二款規定，依檢察官之聲請，裁定撤銷抗告人緩刑之宣告，經核無
    不當。至於抗告意旨所指其對台灣高等法院台南分院上開確定判決，提出再審之
    聲請，已經該院於九十一年十月三十一日以九十一年度聲再字第一三六號裁定駁
    回，有該裁定在卷可按；又上開判處抗告人犯竊佔罪之確定判決，並未有依非常
    上訴程序，經最高法院撤銷之情形，有本院被告全國前案紀錄表在卷可據，是以
    抗告人所述抗告意旨為無理由，應駁回其抗告。
三、據上論結，應依刑事訴訟法第四百十二條，裁定如主文。
中      華      民      國      九十一    年    十一    月    二十九    日
                                    臺灣高等法院臺中分院刑事第七庭
                                          審判長法  官  林  榮  龍
                                                法  官  謝  說  容
                                                法  官  江  錫  麟
右正本證明與原本無異。
不得再抗告。
                                                書記官  陳  振  海
中      華      民      國      九十一   年      十一     月    二十九  日
                                                                        Ｉ
